臺灣高等法院民事判決　九十三年度重再字第二五號
　　再審　原告　甲　○
　　再審　被告　乙○○
右當事人間請求履行契約等事件，再審原告對於中華民國九十三年九月二十九日本院
九十三年度重上字第一二六號確定判決提起再審，本院判決如左：
    主      文
再審之訴駁回。
再審訴訟費用由再審原告負擔。
    事實及理由
一、再審原告起訴主張：伊與再審被告於民國（下同）九十一年十月二十三日簽訂股
    份交易契約（下稱系爭契約），約定由再審被告以新台幣（下同）一千萬元購買
    伊所持有之威武保全股份有限公司（下稱威武公司）股份，系爭契約第九條約定
    並載明將威武公司九十一年十月三十一日前之債務及費用分割清楚，亦即凡屬賣
    方（即再審原告）九十一年十月三十一日前發生之借貸事項責任歸屬伊負責，九
    十一年十一月一日後發生之責任歸買方（再審被告）者，由再審被告負責等語；
    而威武保全公司於九十一年十月三十一日前之九十年十二月二十三日因山海大地
    社區遭竊，住戶蘇黃貴琴向威武公司起訴求償七十萬元，業經台灣板橋地方法院
    九十一年度訴字第一０四六號判決及本院九十二年上易字第七三三號判決確定，
    是該七十萬元債務係發生於九十一年十月三十一日前，依系爭契約規定應由伊負
    責，自屬明確。惟系爭七十萬元，其中四十三萬一千元除蘇黃貴琴已向威武公司
    強制執行取得（見再證一號）外，剩餘三十三萬三千三百九十九元部分，亦由伊
    匯款至蘇黃貴琴帳戶以為清償（見再證二號），且威武公司遭強制執行清償蘇黃
    貴琴之債務，伊亦以交付十二萬元及匯款三十一萬一千元至威武公司帳戶（見再
    證三號）為清償，是以前開歸屬伊負責之七十萬元債務，業經清償完畢，伊並於
    原確定判決九十三年三月二十五日主張扣除（見再證四），且再審被告亦無爭執
    ，而原確定判決竟漏未斟酌，已有民事訴訟法第四百九十七條所定「
    不得上訴於第三審法院之事件．．．經第二審確定之判決，如就足影響於判決之
    重要證物漏未斟酌者，亦得提起再審之訴」之情形，為此，依該條規定提起再審
    之訴，求為判決：(一)原確定判決第二項關於命再審原告應再給付再審被告七十萬
    元及自九十二年五月七日起至清償之日止，按年息百分之五計算之利息部分廢棄
    ；(二)右廢棄部分，再審被告之訴應予駁回；(三)再審及廢棄部分之訴訟費用由再審
    被告負擔等語。
二、本件未行言詞辯論，無再審被告聲明及陳述可資記載。
三、本院依職權調閱前訴訟程序之歷審案卷。
四、按再審之訴顯無再審理由者，得不行言詞辯論，以判決駁回之。民事訴訟法第五
    百零二條第二項定有明文。
五、次按不得上訴於第三審法院之事件，經第二審確定之判決，如就足影響於判決之
    重要證物，漏未斟酌者，亦得以再審之訴對之聲明不服，民事訴訟法第四百九十
    七條定有明文。所謂就足以影響於判決之重要證物漏未斟酌之情形，係指第二審
　　言詞辯論終結前，已經存在並已為聲明之證物，而第二審並未認為不必要而仍忽
　  略證據聲明未為調查，或已為調查而未就其調查之結果予以判斷，且以該證物足
    以動搖原確定判決之基礎者為限。經查再審原告僅於前審訴訟程序主張七十萬元
    應予抵銷，之後即未提出任何如再證一、二、三號等證據以供斟酌，查再證一、
    二、三號等證據皆屬第二審言詞辯論終結前即已存在，再審原告未為提出，致原
    確定判決無從斟酌，並非原確定判決所漏未斟酌，自與本條再審事由不符。是以
    ，再審原告主張原確定判決就上開再證一、二、三號等重要證物漏未斟酌等語，
    自非實在。從而，再審原告提起本件再審之訴，為顯無再審理由，應予駁回。
六、據上論結，本件再審之訴為顯無再審理由，依民事訴訟法第五百零二條第二項、
    第七十八條，判決如主文。
中　　　華　　　民　　　國　　九十三　　年　　 十一　　 月　　二十九　　日
                                民事第四庭
                                  　審判長法  官　林  敬  修
                              　　　　　　法  官　藍  文  祥
                                　　　　　法  官　劉  勝  吉
右正本係照原本作成。
不得上訴。
中　　　華　　　民　　　國　　九十三　　年　　 十二 　　月　　　一　　　日
　　　　　　　　　　　　　　　　　　　　　書記官  李  翠  齡
